臺灣高等法院刑事判決　　　　　　　　96年度上易字第1554號
上　訴　人
即　被　告　甲○○
　　　　　　　　　　號3樓
　　　　　　　　　　（現另案於臺灣台北監獄執行中）
上列上訴人因竊盜案件，不服臺灣臺北地方法院96年度易字第10
90號，中華民國96年5月31日第一審判決（起訴案號：臺灣臺北
地方法院檢察署96年度偵字第7707號），提起上訴，本院判決如
下：
    主  文
原判決撤銷。
甲○○共同於夜間侵入住宅竊盜，處有期徒刑柒月；減刑為有期
徒刑參月又拾伍日，如易科罰金，以新臺幣壹仟元折算壹日。
    事  實
一、甲○○前因毒品案件，經本院於民國91年3月22日以91年度
    上易字第324號判處有期徒刑6月；又因毒品案件，經臺灣士
    林地方法院於91年10月15日以91年度易字第449號判處有期
    徒刑7月；另因偽證案件，經臺灣士林地方法院於91年12月
    20日以91年度訴字第467號判處有期徒刑5月；又因毒品案件
    ，經臺灣士林地方法院於92年3月28日以92年度易字第26號
    判處有期徒刑8月；嗣上開4罪合併定應執行刑為有期徒刑2
    年，於91年5月31日入監執行，於91年10月29日縮短刑期假
    釋出監；詎又因竊盜案件，經臺灣士林地方法院於91年7月
    26日以91年度簡字第865號就加重竊盜部分判處有期徒刑4
    月，就竊盜部分判處有期徒刑3月；再因毒品案件經臺灣士
    林地方法院於93年3月16日以93年度訴字第87號判處有期徒
    刑8月，並因而撤銷假釋，於96年5月1日入監執行，現正執
    行中（不構成累犯）；竟不知悛悔，與綽號「阿財」之成年
    男子（姓名年籍不詳）共同基於意圖為自己不法所有之犯意
    聯絡，先於96年3月27日下午6時許，一同前往由「阿財」選
    定乙○○位於臺北市○○區○○路142之1號7樓之3現有人居
    住之房屋頂樓樓梯間之倉庫勘查環境，迨於96年3月29日晚
    間10時20分許之夜間，兩人再度前往該處徒手啟門侵入倉庫
    內，竊取乙○○所有而置於該處之BOJADOR紅酒2瓶、約翰走
    路威士忌酒2瓶、水井坊白酒2瓶、CAMUS白蘭地酒1瓶、杯壺
    瓷器1組及小提琴1把等物。嗣於得手後欲離去之際，遭乙○
    ○之妻陳秀媛於監視錄影器中發現，旋即報警處理，而為警
    當場查獲。
二、案經乙○○訴由臺北市政府警察局中山分局報請臺灣臺北地
    方法院檢察署檢察官偵查起訴。
    理  由
一、上揭犯罪事實，業據被告甲○○於警詢、偵查、原審及本院
    審理中均坦承不諱，核與告訴人乙○○於警詢中指述情節相
    符，並有搜索扣押筆錄（含扣押物品目錄表）2件、贓物認
    領保管單1紙、遭竊物品照片7張及監視錄影器翻拍照片2張
    存卷可稽，足徵被告任意性自白與事實相符，堪予採信。綜
    上所述，本件事證明確，被告犯行洵堪認定。
二、按刑法第321條第1項第1款之夜間侵入住宅竊盜罪，其所謂
    「住宅」，乃指人類日常居住之場所而言，公寓亦屬之。至
    公寓樓下之「樓梯間」，雖僅供各住戶出入通行，然就公寓
    之整體而言，該樓梯間為該公寓之一部分，而與該公寓有密
    切不可分之關係，故於夜間侵入公寓樓下之樓梯間竊盜，難
    謂無同時妨害居住安全之情形，自應成立刑法第321條第1項
    第1款於夜間侵入住宅竊盜罪，最高法院76年度臺上字第297
    2號判例可資參照。至按刑法第321條第1項第2款所謂毀越門
    扇牆垣，係指毀損或超越及踰越門扇牆垣而言。與用鑰匙開
    鎖啟門入室者不同。司法院解釋所謂越進門扇牆垣，其越進
    2字亦應解為超越或踰越而進，非謂啟門入室即可謂之越進
    ，最高法院22年度上字第454號判決亦可參照。查本案被告
    甲○○徒手啟門侵入告訴人乙○○前揭住處樓梯間之倉庫內
    行竊，是核其所為，係犯刑法第321條第1項第1款之夜間侵
    入住宅竊盜罪。起訴書原指被告以不詳方式先行破壞該倉庫
    之門鎖，惟被告僅坦承徒手啟門侵入倉庫，否認有破壞門鎖
    侵入倉庫之犯行，而該部分除告訴人乙○○之指訴外，並無
    其他證據可資佐憑，且經原審蒞庭檢察官當庭更正刪除該部
    分之論述，故不論以刑法第321條第1項第2款之毀越門扇罪
    。被告與綽號「阿財」之成年人就前揭竊盜犯行，具有犯意
    聯絡及行為分擔，均為共同正犯。茲查被告前因毒品案件，
    經本院於91年3月22日以91年度上易字第324號判處有期徒刑
    6月；又因毒品案件，經臺灣士林地方法院於91年10月15日
    以91年度易字第449號判處有期徒刑7月；另因偽證案件，經
    臺灣士林地方法院於91年12月20日以91年度訴字第467號判
    處有期徒刑5月；又因毒品案件，經臺灣士林地方法院於92
    年3月28日以92年度易字第26號判處有期徒刑8月；嗣上開4
    罪合併定應執行刑為有期徒刑2年，於91年5月31日入監執行
    ，於91年10月29日縮短刑期假釋出監；詎又因竊盜案件，經
    臺灣士林地方法院於91年7月26日以91年度簡字第865號就加
    重竊盜部分判處有期徒刑4月，就竊盜部分判處有期徒刑3月
    ；再因毒品案件經臺灣士林地方法院於93年3月16日以93年
    度訴字第87號判處有期徒刑8月，並因而撤銷假釋，於96年5
    月1日入監執行，現正執行中，有本院被告全國前案記錄表
    可按，並未構成累犯，公訴意旨認此部分構成累犯，尚有誤
    會，併此敘明。
三、原審據以論罪科刑，固無不當，惟查被告犯罪於96年4月24
    日以前，合於中華民國96年罪犯減刑條例之第2條第1項第3
    款、第7條、第9條之減刑條件，原審未及斟酌比較，尚有未
    當。被告上訴指摘原判決量刑過重而不當雖無理由，惟原判
    決既有前開可議之處，自應由本院予以撤銷改判。爰審酌被
    告素行不佳，前已因案入監執行，竟不知悛悔，仍再犯本件
    竊盜犯行，且於夜間侵入住宅竊盜，嚴重影響社會治安，並
    斟酌其犯罪動機、手段、生活狀況、智識程度及犯罪後坦承
    犯行，態度尚稱良好，所竊財物已由告訴人乙○○領回，犯
    罪所生損害尚非嚴重等一切情狀，量處有期徒刑7月如主文
    第2項所示之刑。
四、又被告犯罪於96年4月24日以前，合於中華民國96年罪犯減
    刑條例之第2條第1項第3款、第7條、第9條之減刑條件，因
    減輕其刑2分之1，並依刑法第41條第1項前段，諭知易科罰
    金之折算標準。
據上論斷，應依刑事訴訟法第369條第1項前段、第364條、第299
條第1項前段，刑法第28條、第321條第1項第1款、第41條第1項
前段，中華民國96年罪犯減刑條例之第2條第1項第3款、第7條、
第9條，判決如主文。
本案經檢察官劉靜婉到庭執行職務。
中　　華　　民　　國　　96　　年　　7 　　月　　31　　日
　　　　　　　　　刑事第七庭審判長法　官　黃麗生
　　　　　　　　　　　　　　　　  法　官　許錦印
　　　　　　　　　　　　　　　　  法　官　江國華
以上正本證明與原本無異。
不得上訴。
                                  書記官  陳玉嬋
中　　華　　民　　國　　96　　年　　8 　　月　　2 　　日
附錄：本案論罪科刑法條全文
刑法第321條
犯竊盜罪而有左列情形之一者，處6月以上、5年以下有期徒刑：
一、於夜間侵入住宅或有人居住之建築物、船艦或隱匿其內而犯
    之者。
二、毀越門扇、牆垣或其他安全設備而犯之者。
三、攜帶兇器而犯之者。
四、結夥三人以上而犯之者。
五、乘火災、水災或其他災害之際而犯之者。
六、在車站或埠頭而犯之者。
前項之未遂犯罰之。
